臺北高等行政法院判決
　　　　　　　　　　　　　　　　　　 95年度訴字第02318號
　　　　　　　　　　　　　　　.
原　　　告　甲○○
　　　　　　乙○○
　　　　　　丙○○
　　　　　　原名古清泉）　　.
　　　　　　戊○○
共　　　同
訴訟代理人　周承武律師
原　　　告　丁○○
上5 人共同
訴訟代理人　吳金棟律師
被　　　告　經濟部
代　表　人　己○○（部長）
訴訟代理人　壬○○
　　　　　　庚○○
　　　　　　辛○○
上列當事人間因水利法事件，原告不服行政院中華民國95年5 月
24日院臺訴字第0950083188號訴願決定，提起行政訴訟。本院判
決如下：
　　主  文
原告之訴駁回。
訴訟費用由原告負擔。
　　事  實
一、事實概要：
    經濟部水利署第二河川局（下稱第二河川局）為移除新竹市
    、新竹縣、苗栗縣等河川垃圾廢棄土，以公開招標方式，發
    包包含移除新竹縣竹東鎮上坪溪燥樹排斷橋4 支橋墩（該4
    支斷橋墩係位於新竹縣竹東鎮○○○段第336 之4 號土地河
    川區域公有土地行水區內）在內之共63處之「河川垃圾廢棄
    土移除工程」，由訴外人葉柏德以永豐森公司名義得標。訴
    外人張竹興、朱兆結、莊添登均明知上坪溪斷橋橋墩移除工
    程施工內容，僅限於清除4 座廢橋墩水泥塊、鋼條，有價砂
    石不得清除、外運，施工作業範圍亦僅限於4 座廢橋墩基礎
    向外延伸2 公尺、以河床高度為基礎向下拆至1 公尺為限定
    之施工範圍，且均明知張竹興並未與永豐森公司簽約取得上
    開工程之施作權，亦未經授權同意施作上坪溪斷橋橋墩移除
    工程，竟由莊添登連繫原告甲○○，由原告甲○○負責提供
    挖土機、營業用大貨車等機具，並自94年6 月23日起，僱用
    原告丙○○、乙○○、戊○○、丁○○等人，由甲○○負責
    上坪溪燥樹排段第336 之4 號土地河川區域內盜採砂石現場
    之指揮調度事宜，在上開河川地區、非屬第二河川局前揭契
    約所限定4 支廢橋墩清除範圍內，擅自挖取河川區域內之天
    然砂石，並由訴外人何馬意駕駛破碎機（小松牌200 型挖土
    機裝置破碎機頭），佯以破碎廢棄橋墩之水泥塊，實則係破
    碎河川區域內之大型天然石塊，並由原告丙○○駕駛挖土機
    （型號：ＫＯＭＡＴＳＵ小松牌300 型），挖取河床下之天
    然砂石及何馬意破碎後之天然石塊，得手後裝載至乙○○、
    戊○○、丁○○及訴外人陳松年、林德明分別駕駛車牌號碼
    ＮＦ－519 號、Ｆ3 －520 號、107 －ＲＵ號及165 －ＧＳ
    號、062 －ＲＮ號之營業用大貨車上，其等再將河川天然砂
    石載往前開訴外人朱兆結經營之「億瑄砂石場」內。嗣其等
    盜採砂石之行為經檢舉，為警於94年6 月26日上午8 時許，
    在上坪溪燥樹排段第336 之4 號土地河川區域當場查獲。被
    告認原告未經許可採取土石，違反水利法第78條之1 第3 款
    規定，乃依同法第92條之2 及第93條之5 規定，分別以94年
    8 月19日經授水字第09420255400 號、第00000000000 號、
    第00000000000 號、第00000000000 號及第00000000000 號
    號處分書各處原告甲○○、丁○○、乙○○、戊○○、丙○
    ○罰鍰新臺幣（下同）150 萬元（下稱原處分）（除原告甲
    ○○外，其餘原告原均併有沒入處分，嗣後被告均自行廢止
    沒入處分）。原告不服，提起訴願，罰鍰部分遭決定駁回，
    其餘為不受理之決定，遂向本院提起行政訴訟。
二、兩造聲明：
  (一)原告聲明求為判決：
    1.訴願決定關於原告罰鍰部分及原處分均撤銷。
    2.訴訟費用由被告負擔。
  (二)被告聲明求為判決：
    1.原告之訴駁回。
    2.訴訟費用由原告負擔。
三、兩造之爭點：
　(一)原告主張之理由：
    1.被告所屬水利署第二河川局為移除新竹市、新竹縣、苗栗
      縣河川垃圾廢棄土，以公開招標方式發包含清除新竹縣竹
      東鎮上坪溪燥樹排斷橋4 支橋墩，由永豐森公司以140 萬
      元得標，永豐森公司經理蕭國宗將上開契約委由友人葉柏
      德處理，葉柏德再委由李賢榮到現場監工施作。因永豐森
      公司並無挖土機及大貨車，亦無碎石機，再由李賢榮洽張
      竹興設法租用大貨車及碎石機。張竹興乃委託莊添登向原
      告甲○○租車，雙方於94年6 月20日訂有租賃合約書，乃
      於94年6 月23日將機具運至現場。施工期間原告甲○○從
      未到達現場，而由出租大貨車之原告乙○○、戊○○能駕
      駛大貨車搬運混凝土塊，均受命與莊添登。
    2.施工第3 天，即94年6 月26日上午9 時許（實際只施作2
      ），新竹縣竹東分局即到達現場，稱原告等盜採河川砂石
      ，當時原告甲○○不在現場，警方則以電話命甲○○到達
      後，將原告4 人當場逮捕移送法辦，依94年6 月27日自由
      時報記者彭日鏡拍攝之現場河川照片，顯示：(1)4 座橋墩
      已拆除，留下巨型鋼筋。(2)原4 座橋墩震碎之混凝土塊散
      落於河川，非河川石塊。(3)並無盜採砂石情形。照片中之
      石塊為震碎之橋墩混凝土塊。
    3.新竹縣竹東分局之「緊急搜索」不合法，則當日所為之採
      證，及違法製作之訊問筆錄，均因無證據能力而無證據力
      ，不得採為認定原告有盜採砂石之違法行為。何況台灣新
      竹地方法院檢察署復以94年8 月9 日以竹檢威大偵字第35
      71字第17809 號函第二河川局，認扣案物品已無扣押必要
      ，尤可證明原告並未盜採砂石。
    4.竹東分局警員到達現場，未見原告有橋墩附近採砂石之行
      為─自由時報所載竹東分局刑事組小隊長陳文浦2 次潛入
      水中丈量盜挖範圍，然照片所示小隊長陳文浦為橋墩鋼筋
      位置，橋墩鋼筋之下方為混凝土橋墩，必須震碎破壞橋墩
      結構達1 公尺以上深度，故不能證明照片所示小隊長陳文
      浦站立位置，即橋墩位置為盜採砂石之行為。再者，原告
      之機具於94年6 月23日到達現場施作，工作2 天正好把4
      座橋墩拆除，已如自由時報所載，趕工2 天，哪有時間盜
      採砂石，現場亦無盜採砂石之證據。
    5.警方另在「碩欣建材有限公司」及「億瑄砂石場」查扣砂
      石約5,069 立方米，及在現場扣押2 車之砂石，而此砂石
      與水泥塊混在一起，事實上無法分離，由怪手車挖起，一
      併載出。砂石廠老闆在台灣新竹地方法院刑事庭（94 年
      訴字第961 號）稱：此5,069 立方米之砂石為其合法所購
      ，非取自原告拆除之河川，並稱現場載運之砂石只有21立
      方米。故警方在「碩欣建材有限公司」及「億瑄砂石場」
      查扣砂石約5,069 立方米，非施工現場採得之砂石，被告
      亦不能證明億瑄砂石場內之砂石，即為施工現場之砂石。
    6.因原告未盜砂石，尤其甲○○在2 天工作時間從未到達現
      場，甲○○只是出租人，並非公司之合夥人，且與莊添登
      訂有機具出租契約，不知違法盜採砂石之情形；而原告丙
      ○○、乙○○、戊○○能均係司機，受命在場操作機具，
      亦根本不知何人盜採砂石，亦不知有違法盜採砂石情形，
      更無盜採之事實，原處分即無理由，應予撤銷。
　(二)被告主張之理由：
    1.依水利法第78條之1 第3 款規定，河川區域內採取或堆置
      土石應經許可始得為之，其有違反者，應依同法第92條之
      2 第7 款規定處100 萬元以上500 萬元以下罰鍰；及依同
      法第93條之5 規定，違反同法第78條之1 情形者，主管機
      關得沒入行為人使用之設施或機具，並得公告拍賣之。
    2.原告與訴外人朱兆結等人，以永豐森公司名義，利用施作
      第二河川局辦理之「河川垃圾廢棄土移除工程」之機會，
      於新竹縣竹東鎮上坪溪燥樹排段林336 之4 地號附近河川
      區域內公有土地採取土石，並將土石載運至河川區域外之
      億瑄砂石場堆置，經新竹縣警察局竹東分局刑事組人員會
      同本部水利署第二河川局人員於94年6 月26日查獲，因已
      違反水利法第78條之1 第3 款規定，被告爰依同法第92條
      之2 第7 款、第93條之5 及「經濟部水利署辦理違反水利
      法案件罰鍰金額裁罰基準」規定，以原處分各處以罰鍰15
      0 萬元。
    3.永豐森公司以140 萬元得標並與被告水利署第二河川局簽
      訂「河川垃圾廢棄土移除工程」契約後，該公司經理蕭國
      宗即將上開工程契約委由友人葉柏德君處理，葉君再以30
      萬元之代價將上開工程契約交予李賢榮並由其負責現場監
      工施作，李賢榮並曾提供上開工程契約供張竹興估價，惟
      嗣後並未將該工程交由張竹興施作，有李賢榮、葉柏德、
      蕭國宗及劉奕灶等人調查筆錄可稽，原告所述張竹興已取
      得永豐森公司授權，並委託莊添登向冠森工程開發有限公
      司（負責人原告甲○○）租車等語，顯為推託狡辯之詞，
      不足採信。張竹興在未取得永豐森公司及委任人李賢榮等
      人同意下，與莊添登、朱兆結及原告等共同基於不法所有
      之犯意聯絡，假藉永豐森公司之名義，利用施作該移除工
      程之機會，於新竹縣竹東鎮上坪溪燥樹排段林336 之4 地
      號附近河川區域內挖取土石，並將土石載運至河川區域外
      之億瑄砂石場堆置，故被告對原告等依法所為處分，並無
      不當。
    4.訴外人何馬意僅駕駛碎石鑽頭之挖土機司機，被告在所屬
      水利署第二河川局查無直接證據證明其有挖取土石行為時
      ，先以94年12月21日經授水字第09420221680 號函撤銷何
      君之處分，惟檢察官業依共同竊盜罪將何馬意起訴，嗣後
      如經法院判決確定後，認定其有違反水利法之規定時，被
      告將依同法規定處分。
    5.綜上所陳，本案基於維護河川正常機能及河防安全之河川
      管理需要，依法所作處分及訴願決定，並無違誤，原告主
      張為無理由，爰請判決如被告之聲明，以維河防安全。
　　理  由
一、本件原告起訴時，被告之代表人為黃營杉，嗣於訴訟進行中
    變更為何志欽，並由新任代表人具狀聲明承受訴訟，核無不
    合，應予准許。
二、原告起訴主張: 原告甲○○僱用何馬意以碎石鑽頭挖土機，
    擊碎廢橋墩，並無盜採之事實；丁○○、乙○○及戊○○3
    人，均為大貨車司機，係裝載廢橋墩拆卸之材料工作，每1
    車次450元。查獲當日，大貨車內及相關處所皆無查獲經採
    取之河川內砂石，無法證明渠等有盜採砂石之犯罪事實；丙
    ○○係駕駛挖土機將何馬意所拆卸下之廢橋墩廢材裝入大貨
    車，在碩欣建材有限公司及億瑄砂石場查扣之砂石，並非施
    工現場採得之砂石。原告甲○○在2 天工作時間從未到達現
    場，只是出租人，並非公司之合夥人，且與莊添登訂有機具
    出租契約，不知違法盜採砂石之情形；而原告丙○○、乙○
    ○、戊○○能均係司機，受命在場操作機具，亦根本不知何
    人盜採砂石，亦不知有違法盜採砂石情形，更無盜採之事實
    ，原處分即有違法，爰提起本件行政訴訟，求為判決如聲明
    所示云云。
三、被告則以: 原告未經許可，利用施作第二河川局辦理河川垃
    圾廢棄土移除工程時，由甲○○僱用丙○○駕駛挖土機，乙
    ○○、戊○○及丁○○駕駛大貨車，於新竹縣竹東鎮○○○
    段336 之4 地號上坪溪之河川區域內採取土石，運至河川區
    域外之億瑄砂石場（與碩欣建材有限公司同址）堆置，製成
    砂石級，被告以原告違反水利法第78條之1 第3 款規定，依
    同法第92條之2 第7 款規定，各處罰鍰150 萬元，並無不當
    ，等語資為抗辯。
四、按「本法所稱主管機關：在中央為經濟部；在直轄市為直轄
    市政府；在縣（市）為縣（市）政府。」「河川區域內之下
    列行為應經許可：…三、採取或堆置土石。」「有下列情形
    之一者，處新臺幣一百萬元以上五百萬元以下罰鍰：…七、
    違反第七十八條之一第三款、第七十八條之三第二項第三款
    規定，未經許可採取或堆置土石者。」水利法第4 條、第78
    條之1 第3 款、第92條之2 第7 款，分別定有明文。
五、首開事實欄所述之事實，有現場取締紀錄、警訊筆錄、臺灣
    新竹地方法院檢察署檢察官94年度偵字第3574號、第5346號
    、第5567號起訴書、河川圖籍及照片等件影本，在卷可稽，
    堪以憑認。歸納兩造上述之主張，本件爭執之重點在於: 原
    告有無在河川區域，未經許可採取土石之行為及故意或過失
    ?經查:
(一)、原告丙○○於警訊時陳稱: 「我是在從事駕駛怪手（挖土機
    ）的工作。還有一位從事破碎機工作的何馬意在那與我一起
    工作。經當場指認是受雇於甲○○。」、「（你在工作期間
    有無砂石車將在新竹縣竹東鎮上坪溪燥樹排斷橋旁河床內被
    挖起之砂石載出去？）有的。」、「（你有無挖取河床內之
    砂石？）我是挖取水泥塊跟砂石。」、「（你知道未經申請
    不能挖取河床內之砂石為何還挖取河床內之砂石並交由砂石
    車載運離開？）那是甲○○說有申請我才前去挖取並挖取後
    交由砂石車載運出去。」、「（所挖取之砂石是否都交由砂
    石車載運出去？）是的。」、「甲○○有跟我說有參雜到的
    砂石一起挖走我才會將參雜到的砂石一起挖取交給砂石車載
    走。」等語。
(二)、原告乙○○於警訊時陳稱: 「（警方於九十四年六月二十六
    日上午八時許於碩欣建材有限公司場區內，當場查獲你正在
    做何事？）我正在開車在車上。」、「（你當時車上載運何
    物品？）有水泥塊及砂石。」、「（為何警方請你將車上物
    品倒下並未發現水泥塊？《當場出示錄影機及相片》而是砂
    石？）是怪手司機挖上車的。」、「（你將河內之砂石載至
    碩欣建材有限公司場區內作何用途？）載去碩欣堆置分類的
    ，現場老闆指稱他會處理。」、「（你指稱之現場老闆為何
    人？）甲○○。」、「今天第二天，共跑八趟。」、「（經
    警當場出示蒐證錄影帶及相片，是否即是你本人載運砂石之
    畫面？）是的。」等語。
(三)、原告戊○○於警訊時陳稱: 「今天第四天，共跑二十幾趟…
    」、「我事前知道好像河裏的東西是不能載的。」、「是甲
    ○○叫我們載的」、「我開砂石車到河川地去載運砂石及水
    泥塊到億瑄砂石場堆放，我在現場是聽甲○○指揮，他說他
    會分類，分類完，會將砂石載回去，但是迄今都還沒有載回
    去。」、「…在甲○○身上起獲之編號０七三六二０至０七
    三六二六（缺０七三六二五）估價單及在我駕駛之Ｆ三－五
    二０自用大貨車車內查扣…０七三五六四至０七三六二九估
    價單二十二張、０七三五五二至０七三六二九估價單二十九
    張其內容字跡是我本人填寫的…『天然級配』就是指河床之
    天然砂石，…『大石Ｘ７米』是指該車次…載運五十至六十
    公分之河床之天然大石七立方米，…『牛』、『陳』、『朱
    』、『任』、『古』、『張』、『錢』都是碩欣之員工及老
    闆，因我載進去的天然級配要經過他們驗收，我知道『陳』
    是陳增裕、『朱』是朱老闆朱兆結、『古』是古世平…，我
    載入碩欣之天然級配都是由他們驗收物料無誤後簽的字，估
    價單是我老闆甲○○日後要和對方算帳用的。」、「我之前
    曾經在…砂石場工作過，我了解其中的嚴重性，所以於九十
    四年六月二十二日我到現場時我發現只有我一輛車在現場，
    我就拒絕不載因為我怕會出事，於九十四年六月二十三日現
    場有其他卡車在載運，老闆又說是合法的要我去載，又不得
    不去載…」、「我只有載至億瑄砂石場」等語。
(四)、原告丁○○於警訊時陳稱: 「（何人僱請你開自大貨車一０
    七－ＲＵ號？你一天跑多少趟？）是我老闆陳松年叫我來這
  　個工地的，約十一、二趟左右。」、「…是我昨天到現場那
    個人（手指被告甲○○）叫我把砂石及水泥塊載至碩欣建材
    有限公司放，他們會分類，他們會將砂石載這個工地的，約
    十一、二趟左右。」、「…是我昨天到現場那個人（手指被
    告甲○○）叫我把砂石及水泥塊載至碩欣建材有限公司放，
    他們會分類，他們會將砂石載回去。」、「（警方於九十四
    年六月二十六日…於碩欣廠區內，當場查獲你時你正在做何
    事？）我正在駕駛一０七－ＲＵ自用大貨車載運自…三三六
    之四地先河川區域內…之砂石進入碩欣建材有限公司廠區內
    卸料就被警方查獲，…當時車內載有十立方米之天然級配砂
    石…」、「警方所提示之編號００二二二六至００二二四三
    及００二五八八至００二五八九估價單之內容字跡是我本人
    填寫的，…代表級配運送終點買主億瑄砂石場，『級配』是
    指載運物品之內容物天然砂石級配…『牛』、『古』、『朱
    』、『陳』四個字是我載進去碩欣建材有限公司場區之級配
    由他們驗收無誤後所簽的字，估價單是我老闆陳松年日後要
    和甲○○算帳用的。」、「我第一天載了約十二趟，第二天
    載第二趟就被警查獲。」、「李在現場負責，是甲○○告訴
    我要將東西載往何處。」、「…我有拿估價單給朱兆結簽」
    、「李說要載出去分類後，砂石會載回來，我沒有再將砂石
    從億瑄砂石場載回。」等語。
(五)、永豐森公司實際委託施作包括本案廢橋墩在內之所有工程負
    責人李賢榮於警訊時陳稱: 「我於九十四年六月二十三日下
    午約十五時許，我到新竹縣竹東鎮上坪溪燥樹排段三三六之
    四地先河川區域內公有土地巡視時，有發現現場有二輛挖土
    機及一輛卡車在現場，…挖土機正在給卡車上料，將溪中挖
    採之砂石裝上卡車，另一輛有破碎機之挖土機則停放在現場
    沒有工作，我一到現場就有二位年輕人攔住我問我要幹什麼
    ？我說我來看工地並問他們怎麼可以盜採砂石？那二位年約
    二十幾歲留平頭把風年輕人說是一名綽號『賓拉登』及張竹
    興的叫他們來挖的。…隔天中午十二時許我再和葉柏德到盜
    採現場察看時，現場只停放該二輛挖土機沒有人在現場，當
    時可能剛好是吃午飯時間休息所以沒有人在現場，我和葉柏
    德在現場等了十幾分鐘沒有人來就離去。結果他們二十六日
    就被警方查獲。」等語。
(六)、同案查獲之何馬意即在本案燥樹排段第336 之4 地號土地河
    川區域現場操作破碎機之人，於警詢時供承：「我是在從事
    駕駛破碎機打橋墩的工作。經當場指認是受雇於甲○○。」
    、「（你在工作期間有無砂石車將在新竹縣竹東鎮上坪溪燥
    樹排斷橋旁河床內被挖起之砂石載出去？）有的。」「九十
    四年六月二十五日開始在那工作…我只有昨天跟今天在那裡
    工作…」、「（挖土機司機古清泉有無挖取河川內之砂石？
    ）有。」、「（所挖取之砂石是否都交由砂石車載運出去？
    ）是的。」等語。
(七)、同案查獲之莊添登供稱：「（甲○○是否為現場負責人？）
    是我和甲○○商量要如何施作，我不在時工人要找甲○○。
    他也有在廢橋墩現場開怪手，工人、機具是甲○○調來的」
    等語，證明原告甲○○確實與莊添登具犯意聯絡，並由其再
    調配前開各該挖土機具及怪手、砂石車司機至河川區域現場
    採挖砂石一節為真。
(八)、綜合以上原告於警訊時之供詞，核與同案查獲之何馬意及莊
    添登於警訊時之供詞相符，參以永豐森公司實際委託施作包
    括本案廢橋墩在內之所有工程負責人李賢榮於警訊時所為之
    供述及第二河川局94年6 月26日於新竹縣竹東鎮上坪溪燥樹
    排段小段林336 －4 地號土地先執行違反水利法現場取締乙
    ○○、戊○○、丁○○、丙○○之取締紀錄、現場查獲照片
    12幀、上坪溪挖採砂石現場平面圖等，足認，原告甲○○與
    訴外人莊添登共同計劃採取土石後，再由原告甲○○調配前
    開各該挖土機具及怪手、砂石車司機至河川區域現場採挖砂
    石，原告丙○○與訴外人何馬意分別在本案上坪溪燥樹排段
    336 之4 號土地河川區域，駕駛挖土機及破碎機挖採河川砂
    石，並將挖得砂石交由原告乙○○、戊○○、丁○○等分別
    駕駛車牌號碼ＮＦ－519 號、Ｆ3 －520 號、107 －ＲＵ號
    大貨車載運，則原告均有於94年6 月23、24日，在上坪溪燥
    樹排段第336-4 號土地河川區域盜採砂石之行為，堪以認定
    。
(九)、又原告丙○○於警訊時供承: 「未向被告所屬水利署河川局
    申請核准即採取砂石」云云，原告丁○○於警訊時供承: 「
    我以為是合法我才去載，甲○○有將公文拿給我老闆陳松年
    看過，是永豐森事業有限公司申請，甲○○也有將公文（經
    濟部水利署第二河川局河川垃圾廢棄土移除工程契約書）拿
    給我看過」云云，原告乙○○於警訊時供承：「（你公司載
    運砂石是否有向經濟部水利署河川局申請？）有申請老闆有
    拿公文給我看，我以為有合法。（你們公司是否有申請可將
    河裡的砂及大石頭載走？）我不知道。永豐森事業有限公司
    有申請，老闆甲○○有拿公文（經濟部水利署第二河川局河
    川垃圾廢棄土移除工程契約書）給我看」云云。原告戊○○
    於警訊時供承：「甲○○跟我說承包商有申請，老闆甲○○
    也有看過公文及照片，但我沒有看過，當時我還覺得怪怪的
    我知道河床之砂石是不可以隨便載運，載了會有法律責任，
    因為我之前曾經在永年、永炬砂石場工作過，我了解其中的
    嚴重性」云云。則原告丙○○明知未經主管機關許可即採取
    砂石，原告戊○○明知未經許可不得採取砂石之法律責任，
    有所疑慮，猶未進一步查證即採取砂石，原告丁○○及乙○
    ○曾閱覽經濟部水利署第二河川局河川垃圾廢棄土移除工程
    契約書，均明知上坪溪斷橋橋墩移除工程施工內容，僅限於
    清除4 座廢橋墩水泥塊、鋼條，有價砂石不得清除、外運，
    施工作業範圍亦僅限於4 座廢橋墩基礎向外延伸2 公尺、以
    河床高度為基礎向下拆至1 公尺為限定之施工範圍，竟在上
    開河川地區、非屬第二河川局前揭契約所限定4 支廢橋墩清
    除範圍內，擅自挖取河川區域內之天然砂石，原告甲○○與
    訴外人莊添登具有犯意聯絡，共同計劃採取土石，職此之故
    ，原告均有未經許可採取土石之故意或過失，要堪認定。是
    原告甲○○主張其是出租人，從未到達現場，與莊添登訂有
    機具出租契約，不知違法盜採砂石之情形；而原告丙○○、
    乙○○、戊○○能均係司機，接受指示在場操作機具，亦根
    本不知何人盜採砂石，亦不知有違法盜採砂石情形云云，委
    無可採。
六、綜上所述，原告所訴各節，均非可採。被告以原告未經許可
    採取土石，違反水利法第78條之1第3款規定，乃依同法第92
    條之2 及第93條之5 規定，分別以94年8 月19日經授水字第
    094 20255400號、第00000000000 號、第00000000000 號、
    第00000000000 號及第00000000000 號處分書各處原告罰鍰
    150 萬元，核無違誤，訴願決定，予以維持，亦無不合。原
    告仍執前詞，訴請撤銷，為無理由，應予駁回。
據上論結，本件原告之訴為無理由，爰依行政訴訟法第98條第3
項前段、第104條，民事訴訟法第85條第1項前段，判決如主文。
中　　華　　民　　國　　96　　年    7 　月　    3   日
                        第一庭審判長 法  官  王立杰
                                     法  官  劉錫賢
                                     法  官　林惠瑜
上為正本係照原本作成。
如不服本判決，應於送達後20日內，向本院提出上訴狀並表明上
訴理由，如於本判決宣示後送達前提起上訴者，應於判決送達後
20日內補提上訴理由書（須按他造人數附繕本）。
中　　華　　民　　國　　96　　年　　7 　月　    3   日
                                     書記官  劉道文
